臺灣彰化地方法院刑事判決
111年度訴字第22號
公  訴  人  臺灣彰化地方檢察署檢察官
被      告  莊繹懷


選任辯護人  張崇哲律師
上列被告因加重詐欺等案件，經檢察官提起公訴（110年度偵字
第12128號），本院改依簡式審判程序審理，判決如下：
    主    文
莊繹懷犯如附表所示之罪，各處如附表所示之主刑及沒收。應執
行有期徒刑貳年肆月。
    犯罪事實
一、莊繹懷在民國110年7月30日，透過友人招募，加入真實姓名
    年籍不詳、暱稱「海納百川」、「升」、「潘」、「布」等
    人所屬詐欺集團，擔任提領詐欺贓款並將之轉交予其他成員
    之車手工作，並約定莊繹懷可得提領款項百分之1.5作為報
    酬。莊繹懷明知該詐欺集團為三人以上、具有持續性及牟利
    性之有結構性詐欺犯罪組織，竟仍同時基於參與犯罪組織、
    共同意圖為自己不法所有之詐欺取財及洗錢之犯意聯絡，先
    由詐欺集團成員分別於附件一所示時間對各被害人實施詐術
    ，致各被害人因而被騙匯款如附件一所示。再由「海納百川
    」指揮莊繹懷提領款項如附件二所示（提領逾被害人所匯入
    款項部分，不在本案起訴範圍），並依指示將附件二1至29
    所示提領款項交予其他詐欺集團成員，而生掩飾、隱匿詐欺
    犯罪所得之實際去向之效果。又莊繹懷提領如附件二編號30
    所示新臺幣（下同）2萬元後，被附近巡邏之員警盤查，莊
    繹懷雖因此未將上開2萬元交予其他詐欺集團成員，但仍隱
    瞞員警而離去，並留存上開2萬元供己花用，而生掩飾、隱
    匿詐欺犯罪所得之實際去向之效果。另附件一編號4所示詐
    欺贓款，則因此未成功提領而洗錢未遂。
二、案經如附件一編號1、2、4、6至8所示被害人訴由彰化縣警
    察局彰化分局報告臺灣彰化地方檢察署檢察官偵查起訴。
    理    由
一、被告莊繹懷所犯之本案犯罪，均係死刑、無期徒刑、最輕本
    刑為3年以上有期徒刑以外之罪。其於準備程序就上開被訴
    事實均為有罪之陳述，經受命法官告知簡式審判程序之旨，
    並聽取其與辯護人、公訴人之意見後，本院認無不得或不宜
    改依簡式審判程序進行之情事。爰俱依刑事訴訟法第273條
    之1第1項、第284條之1規定，裁定由受命法官獨任進行簡式
    審判程序，先予敘明。
二、得心證之理由：
  ㈠上揭犯罪事實，訊據被告坦承不諱（見本院卷第77至79、86
    至89頁），核與如附件一所示被害人證述相符（見警卷第24
    至26、13至16、90至98、99至102、31至33、58至60、43至4
    4、95至103頁），並有扣案iPhone手機1支，以及搜索票、
    扣押物品目錄表、扣押物品收據、手機內通訊軟體對話截圖
    （見警卷第123至130頁、偵卷第153至183頁），被害人莊喬
    安提供之交易明細表（見警卷第27頁），被害人蘇致遠提供
    之對話記錄截圖、存摺影本（見警卷第17至19頁），被害人
    陳芷瑩提供之存摺影本（見警卷第92至93頁），被害人裘絜
    帆提供之網路銀行交易明細截圖、手機截圖（見警卷第103
    至107頁），被害人于海珍提供之存摺影本、手機截圖（見
    警卷第35至36頁），被害人張家豪提供之交易明細、網路銀
    行交易明細截圖、LINE對話記錄截圖（見警卷第61至66、69
    至74頁），被害人蔡勝芳提供之存摺影本、對話記錄截圖（
    見警卷第45至49頁），被害人粘理均提供之交易明細（見偵
    卷第113至133頁），中華郵政股份有限公司110年9月13日儲
    字第1100252206號函所附如附件一編號1、2所示帳戶之開戶
    及交易明細資料（見他卷第285至289頁），如附件一編號3
    至8所示中國信託商業銀行、玉山銀行帳戶之開戶及交易明
    細資料（見警卷第139至150、153、301至303頁）等件在卷
    可稽。
　㈡按共同正犯，本係互相利用，以達共同目的，並非每一階段
    行為，各共同正犯均須參與。而共同實施犯罪行為，在合同
    意思範圍以內，相互利用他人之行為，以達其犯罪之目的，
    原不必每一階段行為均經參與，祇須分擔犯罪行為之一部，
    即應對於全部所發生之結果共同負責（最高法院72年度台上
    字第1978、5739號判決意旨參照）；另按共同正犯之意思聯
    絡，原不以數人間直接發生者為限，即有間接之聯絡者，亦
    包括在內。如甲分別邀約乙、丙犯罪，雖乙、丙間彼此並無
    直接之聯絡，亦無礙於其為共同正犯之成立（最高法院77年
    台上字第2135號判決意旨參照）。而詐欺集團之詐術，實務
    上常見有佯稱被害人付款設定錯誤需操作自動櫃員機解除重
    複扣款，或佯裝親友借錢，或冒裝檢警人員佯稱被害人涉犯
    刑事案件而需將存款、存摺、金融卡交予檢警保管等等。而
    本案被告雖非始終參與詐欺集團各階段之詐欺取財犯行，但
    本案如附件一所示各被害人，均是遭被告所屬詐欺集團之成
    員施以如附件一所示之詐術，而被騙交付各該財物，且該等
    詐術均為實務上常見之手法，故均未逸脫被告之主觀認識。
    則被告既然知悉是依照詐欺集團之指示提領並轉交各被害人
    之匯款，而參與本案分工，自各應為其他共犯即詐欺集團成
    員之所為（包含實施詐術之行為）負責。　
　㈢次按所謂「犯罪組織」，係指3人以上，以實施強暴、脅迫、
    詐術、恐嚇為手段或最重本刑逾5年有期徒刑之刑之罪，所
    組成具有持續性或牟利性之有結構性組織；前項有結構性組
    織，指非為立即實施犯罪而隨意組成，不以具有名稱、規約
    、儀式、固定處所、成員持續參與或分工明確為必要，組織
    犯罪防制條例第2條第1、2項定有明文。經查，被告坦承其
    負責領錢，於110年7月30日別人指導其如何領錢，8月1日即
    依指示為本案領錢工作；該集團成員有「海納百川」、「升
    」、「潘」、「布」；其依「海納百川」之指示領錢；「升
    」、「潘」、「布」都是成員，但其不知道他們負責做什麼
    ，但有在群組內跟他們對話；其約定報酬為領款金額之百分
    之1.5，但未實際領到等語（見本院卷第77至78頁）。足見
    該詐欺集團成員至少有三人以上參與，且各有分工，具有結
    構性。再者，被告至少在二天內多次參與提款工作，是該集
    團顯然不斷詐騙不同被害人，而具有持續性。另外，被告自
    承有約定報酬，且被告亦有實際參語提款及轉交工作，該集
    團顯然具有牟利性。從而，本案被告所參與之集團具有結構
    性、持續性、牟利性，核屬犯罪組織，且被告對此均有認識
    。
　㈣再按106年6月28日修正施行即現行洗錢防制法第2條第2款、
    第3條第2款規定，掩飾或隱匿刑法第339條犯罪所得之本質
    、來源、去向、所在、所有權、處分權或其他權益者，即構
    成洗錢行為。是依修正後洗錢防制法，掩飾刑法第339條詐
    欺取財犯罪所得去向之行為，亦可構成洗錢罪。又參諸洗錢
    防制法第2條修正理由：洗錢行為之處罰，其規範方式應包
    含洗錢行為之處置、分層化及整合等各階段。修正前條文區
    分自己洗錢與他人洗錢罪之規範模式，僅係洗錢態樣之種類
    ，未能完整包含處置、分層化及整合等各階段行為。為澈底
    打擊洗錢犯罪，爰參酌維也納公約第3條第1項第b款第ii目
    規定洗錢行為態樣，包含隱匿或掩飾該財產的真實性質、來
    源、所在地、處置、轉移、相關的權利或所有權之洗錢類型
    ，例如：㈠犯罪行為人出具假造的買賣契約書掩飾某不法金
    流；㈡貿易洗錢態樣中以虛假貿易外觀掩飾不法金流移動；㈢
    知悉他人有將不法所得轉購置不動產之需求，而擔任不動產
    之登記名義人或成立人頭公司擔任不動產之登記名義人以掩
    飾不法所得之來源；㈣提供帳戶以掩飾不法所得之去向，例
    如：販售帳戶予他人使用（修正理由參照）。準此，洗錢防
    制法第2條第2款之掩飾、隱匿行為，目的在遮掩、粉飾、隱
    藏、切斷特定犯罪所得與特定犯罪間之關聯性，是以款項遭
    提領、轉交後，即產生掩飾、隱匿之結果，屬該條例所規範
    之洗錢行為。經查：
　⒈被告如附件二編號1至29所示參與從人頭帳戶提領被害人被騙
    匯入款項，再轉交其他詐欺集團成員之行為，則被告所為，
    均產生掩飾、隱匿詐欺犯罪所得去向之效果。又如附件二編
    號30所示提領之2萬元，雖因當下被員警盤查而未及交付予
    其他詐欺集團成員，但從被告自承被盤查後仍得離去，並將
    該2萬元花用殆盡等情觀之（見本院卷第78頁），足見被告
    仍成功隱瞞員警，而產生掩飾、隱匿詐欺犯罪所得去向之效
    果。從而，被告對附件一編號1至3、5至8所示被害人被騙贓
    款，均因被告如附件二所示提款、轉交行為，使員警及各被
    害人將因此難以追查其交付金錢之流向，而產生掩飾、隱匿
    詐欺犯罪所得去向之效果。從而，被告所為，均該當於掩飾
    、隱匿特定犯罪所得去向之行為要件，且被告主觀上對此亦
    可推知，則被告所為，均該當洗錢行為無疑。
　⒉附件一編號4所示被害人，已被騙匯款至詐欺集團所掌控之人
    頭帳戶內，但因被告未及提領，是此部分犯行已著手於洗錢
    行為但未遂。
  ㈤綜上所述，本案事證明確，被告犯行都可以認定，均應予論
    罪科刑。
三、論罪科刑：
  ㈠按加重詐欺罪，係侵害個人財產法益之犯罪，其罪數之計算
    ，核與參與犯罪組織罪之侵害社會法益有所不同，審酌現今
    詐欺集團之成員皆係為欺罔他人，騙取財物，方參與以詐術
    為目的之犯罪組織。倘若行為人於參與詐欺犯罪組織之行為
    繼續中，先後多次為加重詐欺之行為，因參與犯罪組織罪為
    繼續犯，犯罪一直繼續進行，直至犯罪組織解散，或其脫離
    犯罪組織時，其犯行始行終結。故該參與犯罪組織與其後之
    多次加重詐欺之行為皆有所重合，然因行為人僅為一參與犯
    罪組織行為，侵害一社會法益，屬單純一罪，應僅就「該案
    中」與參與犯罪組織罪時間較為密切之首次加重詐欺犯行論
    以參與犯罪組織罪及加重詐欺罪之想像競合犯，而其他之加
    重詐欺犯行，祗需單獨論罪科刑即可，無需再另論以參與犯
    罪組織罪，以避免重複評價。是如行為人於參與同一詐欺集
    團之多次加重詐欺行為，因部分犯行發覺在後或偵查階段之
    先後不同，肇致起訴後分由不同之法官審理，為裨益法院審
    理範圍明確、便於事實認定，即應以數案中「最先繫屬於法
    院之案件」為準，以「該案件」中之「首次」加重詐欺犯行
    與參與犯罪組織罪論以想像競合。縱該首次犯行非屬事實上
    之首次，亦因參與犯罪組織之繼續行為，已為該案中之首次
    犯行所包攝，該參與犯罪組織行為之評價已獲滿足，自不再
    重複於他次詐欺犯行中再次論罪，俾免於過度評價及悖於一
    事不再理原則。至於「另案」起訴之他次加重詐欺犯行，縱
    屬事實上之首次犯行，仍需單獨論以加重詐欺罪，以彰顯刑
    法對不同被害人財產保護之完整性，避免評價不足（最高法
    院109年度台上字第3945號判決意旨參照）。
  ㈡核被告所為，係犯如附表所示之罪。又公訴意旨就附件一編
    號4之洗錢部分，雖均論以洗錢防制法第14條第1項之洗錢罪
    ，但被告並未提領成功，已如前述，是此部分犯行應成立洗
    錢防制法第14條第1項、第2項之洗錢未遂罪，則檢察官論罪
    法條尚有未洽，惟此部分僅係既遂、未遂之分，即無庸引用
    刑事訴訟法第300條變更起訴法條。且經檢察官當庭更正論
    罪法條，而經被告、辯護人為認罪陳述（見本院卷第79頁）
    ，而無礙檢察官、被告、辯護人之攻擊防禦及辯護權之行使
    ，附此敘明。
  ㈢被告就本案犯行，均與「海納百川」等詐欺集團成員間有犯
    意聯絡及行為分擔，皆應論以共同正犯。
  ㈣罪數關係：
  ⒈被告及其所屬詐欺集團有如附件一所示詐騙被害人而使被害
    人接連匯款，又被告有如附件二所示針對同一被害人而為數
    次提款行為，則各該行為各係於密切時間、地點而為，且侵
    害同一被害人之財產法益，顯係基於同一個犯意下接續實施
    之行為，各僅論以接續之一行為。
  ⒉被告同時涉犯加重詐欺取財、洗錢及參與犯罪組織等罪，揆
    諸前揭說明，應由本案首次加重詐欺、洗錢犯行與參與犯罪
    組織罪論以想像競合。則本案各被害人之被騙時間各如附件
    一所示，此據各被害人證述在卷。再比對各被害人之被騙時
    間先後順序，附件一編號7所示部分，詐欺集團成員於110年
    8月1日14時37分被騙匯出第一筆款項前之某時即已撥打電話
    予被害人而實施詐術，時間早於其餘犯行，可知被告本案中
    首次犯加重詐欺取財為附件一編號7部分，則被告就此係同
    時犯加重詐欺取財、洗錢及參與犯罪組織等罪，為想像競合
    犯，應依刑法第55條之規定，從一重之加重詐欺取財罪論處
    。又被告其餘犯行則各係同時以一行為觸犯加重詐欺取財及
    洗錢罪，均為想像競合犯，各應依刑法第55條之規定，從一
    重之加重詐欺取財罪論處。
　⒊被告所犯上開各罪間，犯意各別，行為互殊，應予分論併罰
    。
　㈤本案並無以下加重減輕規定之適用餘地：
　⒈公訴意旨雖主張被告本案均構成累犯，並提出刑案資料查註
    記錄表為證。然而，參照最高法院大法庭110年度台上大字
    第5660號裁定意旨：檢察官應於法院調查證據時，提出足以
    證明被告構成累犯事實之前案徒刑執行完畢資料，例如前案
    確定判決、執行指揮書、執行函文、執行完畢（含入監執行
    或易科罰金或易服社會勞動執行完畢、數罪係接續執行或合
    併執行、有無被撤銷假釋情形）文件等相關執行資料，始足
    當之。至一般附隨在卷宗內之被告前案紀錄表，係司法機關
    相關人員依憑原始資料所輸入之前案紀錄，僅提供法官便於
    瞭解本案與他案是否構成同一性或單一性之關聯、被告有無
    在監在押情狀等情事之用，並非被告前案徒刑執行完畢之原
    始資料或其影本，是檢察官單純空泛提出被告前案紀錄表，
    尚難認已具體指出證明方法而謂盡其實質舉證責任。準此，
    本案檢察官就被告是否構成累犯，僅提出上開檢察署刑案資
    料查註記錄表，並未具體指出證明方法，難認已盡其實質舉
    證責任。從而，依現存證據，本院無從認定被告本案犯行構
    成累犯。
　⒉被告就附件之一編號4部分雖已著手於洗錢犯罪行為之實行，
    但尚未提領贓款，犯罪尚屬未遂，原應依刑法第25條第2項
    規定，按既遂犯之刑減輕之。另按洗錢防制法第16條第2項
    規定：「犯前2條之罪，於偵查或審判中自白者，減輕其刑
    」，被告就其參與各次洗錢犯行，於偵查及審判中均坦承不
    諱，原應依上開規定減輕其刑。然被告就以上犯行，既均從
    一重之加重詐欺罪處斷，且該重罪並無法定減刑事由，自無
    從再適用上開條項規定減刑，但本院於量刑時一併審酌。
　㈥爰以行為人之責任為基礎，審酌被告參與詐欺集團，擔任提
    領被害人被騙款項再轉交之分工，則被告所為均使集團其他
    參與之犯罪者之真實身分難以查緝，助長犯罪，復因詐騙集
    團難以破獲，以致詐騙情事未能根絕。並考量如附件一所示
    被害人所受損失，除被告就附件一編號4部分，參與詐騙款
    項僅1元之外，其餘參與詐騙被害人款項均達數萬元，金額
    不少，附表編號6之被害人更被騙匯款逾10萬元。另審酌被
    告均係依指示參與分工之犯罪參與程度。惟念及被告並無相
    類前科，復未見有其他參與詐欺集團之案件在審理或偵查中
    之素行，此有前揭臺灣高等法院被告前案紀錄表為證（見本
    院卷第19至21頁）。兼衡被告尚能坦承犯行，並與被害人莊
    喬安、蘇致遠、粘理均達成和解，但其餘被害人則未能賠償
    之犯後態度。暨被告自述學歷為國中畢業之智識程度，曾從
    事水電，需扶養祖母之生活狀況（見本院卷第90頁）等以上
    情狀，乃分別量處如附表所示之主刑。並參酌被告參與犯罪
    次數、情節，所涉詐騙及提領金額等情狀，定如主文欄所示
    應執行之刑。
　㈦復按司法院大法官釋字第812號認為：組織犯罪防制條例第3
    條第3項強制工作規定，就受處分人之人身自由所為限制，
    違反憲法比例原則及憲法明顯區隔原則之要求，與憲法第8
    條保障人身自由之意旨不符，應自解釋公布之日起失其效力
    。是查，本案被告雖構成組織犯罪防制條例第3條第1項後段
    之參與犯罪組織罪，然因該條例第3條第3項強制工作之規定
    業經大法官宣告違憲，並自該解釋公布之日起失其效力，自
    不得再依該規定對被告宣告刑前強制工作，併此敘明。
四、沒收部分：
　⒈扣案iPhone手機，係被告所有供本案各犯行聯繫所用之物一
    節，業據被告供承不諱（見本院卷第85頁），爰依刑法第38
    條第2項規定，於各次犯行下均宣告沒收。　
　⒉被告自陳如附件二編號30所示提款2萬元，係其占有而花用殆
    盡，亦即被告就附件一編號3所示被害人陳芷瑩被騙匯款，
    取得2萬元之利益，應依刑法第38條之1第1項、第3項規定，
    於此部分犯行下宣告沒收犯罪所得2萬元，如全部或一部不
    能沒收或不宜執行沒收時，追徵其價額收。至於其餘犯行，
    被告稱未取得報酬，復無證據證明被告有獲得犯罪所得，自
    無從宣告沒收，併此敘明。
　⒊末按「沒收」為獨立於刑法及保安處分以外之法律效果，且
    宣告多數沒收情形，應併執行之，無庸再依刑法第51條數罪
    併罰定執行刑之規定定刑，此觀諸刑法第40條之2第1項規定
    、第51條已刪除原第9款沒收之規定，及修法理由甚明。是
    本案所宣告之多數沒收，自應由執行檢察官逕適用新修正刑
    法第40條之2第1項之規定，併執行之。
據上論斷，依刑事訴訟法第273條之1第1項、第284條之1、第299
條第1項前段，判決如主文。　
本案經檢察官劉彥君提起公訴，檢察官陳靚蓉到庭執行職務。
中　　華　　民　　國　　111 　年　　4 　　月　　29　　日
                  刑事第六庭    法      官  張琇涵
以上正本證明與原本無異。
如不服本判決應於收受判決後20日內向本院提出上訴書狀，並應
敘述具體理由。其未敘述上訴理由者，應於上訴期間屆滿後20日
內向本院補提理由書( 均須按他造當事人之人數附繕本) 「切勿
逕送上級法院」。
中　　華　　民　　國　　111 　年　　4 　　月　　29　　日
                                書  記  官  潘佳欣
附錄論罪科刑法條全文：
中華民國刑法第339條之4
犯第339條詐欺罪而有下列情形之一者，處1年以上7年以下有期
徒刑，得併科1百萬元以下罰金：
一、冒用政府機關或公務員名義犯之。
二、三人以上共同犯之。
三、以廣播電視、電子通訊、網際網路或其他媒體等傳播工具，
    對公眾散布而犯之。
前項之未遂犯罰之。

組織犯罪防制條例第3條
發起、主持、操縱或指揮犯罪組織者，處3年以上10年以下有期
徒刑，得併科新臺幣1億元以下罰金；參與者，處6月以上5年以
下有期徒刑，得併科新臺幣1千萬元以下罰金。但參與情節輕微
者，得減輕或免除其刑。
具公務員或經選舉產生之公職人員之身分，犯前項之罪者，加重
其刑至二分之一。
犯第1項之罪者，應於刑之執行前，令入勞動場所，強制工作，
其期間為3年。
前項之強制工作，準用刑法第90條第2項但書、第3項及第98條第
2項、第3項規定。
以言語、舉動、文字或其他方法，明示或暗示其為犯罪組織之成
員，或與犯罪組織或其成員有關聯，而要求他人為下列行為之一
者，處3年以下有期徒刑，得併科新臺幣3百萬元以下罰金：
一、出售財產、商業組織之出資或股份或放棄經營權。
二、配合辦理都市更新重建之處理程序。
三、購買商品或支付勞務報酬。
四、履行債務或接受債務協商之內容。
前項犯罪組織，不以現存者為必要。
以第5項之行為，使人行無義務之事或妨害其行使權利者，亦同
。
第5項、第7項之未遂犯罰之。

洗錢防制法第14條
有第二條各款所列洗錢行為者，處7年以下有期徒刑，併科新臺
幣5百萬元以下罰金。
前項之未遂犯罰之。
前二項情形，不得科以超過其特定犯罪所定最重本刑之刑。

　　　　　　　　　　　　　　　　　　　　　　　　
附表   編號 犯罪事實 主刑及沒收 一 附表一編號1 莊繹懷三人以上共同犯詐欺取財既遂罪，處有期徒刑壹年壹月。扣案iPhone手機壹支沒收。 二 附表一編號2 莊繹懷三人以上共同犯詐欺取財既遂罪，處有期徒刑壹年壹月。扣案iPhone手機壹支沒收。 三 附表一編號3 莊繹懷三人以上共同犯詐欺取財既遂罪，處有期徒刑壹年貳月。扣案iPhone手機壹支沒收。未扣案犯罪所得新臺幣貳萬元沒收，如全部或一部不能沒收或不宜執行沒收時，追徵其價額。 四 附表一編號4 莊繹懷三人以上共同犯詐欺取財既遂罪，處有期徒刑壹年壹月。扣案iPhone手機壹支沒收。 五 附表一編號5 莊繹懷三人以上共同犯詐欺取財既遂罪，處有期徒刑壹年貳月。扣案iPhone手機壹支沒收。 六 附表一編號6 莊繹懷三人以上共同犯詐欺取財既遂罪，處有期徒刑壹年參月。扣案iPhone手機壹支沒收。 七 附表一編號7 莊繹懷三人以上共同犯詐欺取財既遂罪，處有期徒刑壹年貳月。扣案iPhone手機壹支沒收。 八 附表一編號8 莊繹懷三人以上共同犯詐欺取財既遂罪，處有期徒刑壹年壹月。扣案iPhone手機壹支沒收。 
　　　　　　　　　　　　　　　　　　　　　　　　　　　　
　　　　　　　　　　　　　　　　　　　　　　　　
附件一：被害人被騙匯款情形      編號 被害人 詐欺集團詐騙方式 匯款時間 匯款金額 匯入帳戶 1 莊喬安 於110年8月1日15時14分許，先後冒裝商店客服人員、金融機構客服人員，撥打電話佯稱因設定錯誤導致重複扣款，需依指示操作ATM取消訂單云云，致被害人誤信為真，而依指示匯款如右示。 110年8月1日16時7分 29,985元 中華郵政帳號0000000-0000000號、戶名林紫緹之帳戶    110年8月1日16時17分 15,123元     110年8月1日16時21分 14,123元  2 蘇致遠 於110年8月1日14時36分許，先後冒裝商店客服人員、金融機構客服人員，撥打電話佯稱因設定錯誤導致重複扣款，需依指示操作ATM取消云云，致被害人誤信為真，而依指示匯款，部分匯款如右示（其餘不在本案起訴範圍）。 110年8月1日15時22分 29,123元 中華郵政帳號0000000-0000000號、戶名林紫緹之帳戶     110年8月1日15時31分 29,989元（不含手續費13元）     110年8月1日15時57分 24,985元  3 陳芷瑩 於110年8月1日18時5分許，先後冒裝商店客服人員、金融機構客服人員，撥打電話佯稱因設定錯誤，需依指示操作ATM取消云云，致被害人誤信為真，而依指示匯款，部分匯款如右示（其餘不在本案起訴範圍）。 110年8月1日18時31分 29234元 玉山銀行帳號0000000000000號、戶名林紫緹之帳戶 4 裘絜帆 於110年8月1日17時23分許，先後冒裝商店客服人員、金融機構客服人員，撥打電話佯稱因設定錯誤導致重複扣款，需依指示操作ATM取消云云，致被害人誤信為真，而依指示匯款，部分匯款如右示（其餘不在本案起訴範圍）。 110年8月1日18時57分 1元 玉山銀行帳號0000000000000號、戶名林紫緹之帳戶 5 于海珍 於110年8月1日16時13分許，先後冒裝商店客服人員、金融機構客服人員，撥打電話佯稱因設定錯誤導致重複扣款，需依指示操作ATM取消云云，致被害人誤信為真，而依指示匯款、現金存款，部分如右示（其餘不在本案起訴範圍）。 110年8月1日16時37分 29985元 中國信託商業銀行帳號000000000000號、戶名林紫緹之帳戶    110年8月1日16時47分 29985元  6 張家豪 於110年8月1日17時1分許，先後冒裝商店客服人員、金融機構客服人員，撥打電話佯稱因設定錯誤，需依指示操作ATM取消云云，致被害人誤信為真，而依指示匯款，部分匯款如右示（其餘不在本案起訴範圍）。 110年8月1日18時5分 29123元 中國信託商業銀行帳號000000000000號、戶名謝軒瑋之帳戶    110年8月1日18時14分 29985元     110年8月1日18時37分 49989元 玉山銀行帳號0000000000000號、戶名謝軒瑋之帳戶    110年8月1日18時38分 9123元  7 蔡勝芳 於110年8月1日14時37分前之某時，先後冒裝商店客服人員、金融機構客服人員，撥打電話佯稱因設定錯誤導致重複扣款，需依指示操作ATM取消云云，致被害人誤信為真，而依指示匯款。其中一筆係先由詐欺集團成員匯入29985元至被害人帳戶內，被害人再匯款如右示（其餘不在本案起訴範圍）。 110年8月1日17時7分 30080元 中國信託商業銀行帳號000000000000號、戶名林紫緹之帳戶 8 粘理均 於110年8月1日14時56分許，先後冒裝商店客服人員、金融機構客服人員，撥打電話佯稱誤設賣家模式需解除分期設定，要求依指示操作ATM取消云云，致粘理均誤信為真，而依指示現金存入或匯款，部分如右示（其餘不在本案起訴範圍）。 110年8月1日18時19分 30000元 中國信託商業銀行帳號000000000000號、戶名謝軒瑋之帳戶    18時23分 30000元     18時37分 29999元 玉山銀行帳號0000000000000號、戶名謝軒瑋之帳戶 


附件二：被告110年8月1日提款情形      編號 提領帳戶、地點 提領時間 領款地點 提領金額 對應被害人 1 中華郵政帳號00000000000000號、戶名林紫緹之帳戶  15時28分 台中商銀彰化分行 20000 附件一編號2 2  15時29分  9000  3  15時43分  20000  4  15時43分  10000  5  16時2分 臺灣銀行彰化分行 20000  6  16時3分  5000  7  16時13分  20000 附件一編號1 8  16時14分  10000  9  16時20分  15000  10  16時33分  14000  11  16時34分  1000  12 中國信託商業銀行帳號000000000000號、戶名林紫緹之帳戶  16時56分 臺灣銀行彰化分行 20000 附件一編號5 13  16時57分  20000  14  16時58分  20000  15  17時17分 國泰世華銀行彰化分行 20000 附件一編號7  16  17時18分  20000  17  17時18分  20000  18 中國信託商業銀行帳號000000000000號、戶名謝軒瑋之帳戶  18時15分 京城商銀彰化分行 20000 附件一編號6  19  18時16分  20000  20  18時16分  19000  21  18時31分  20000 附件一編號8 22  18時31分  20000  23  18時32分  20000  24 玉山銀行帳號0000000000000號、戶名謝軒瑋之帳戶  18時50分 中國信託商業銀行彰化分行 20000 附件一編號6、8  25  18時51分  20000  26  18時53分  20000  27  18時55分  20000  28  18時57分  20000  29  18時59分  19000  30 玉山銀行帳號0000000000000號、戶名林紫緹之帳戶 19時4分 合作金庫商業銀行南彰化分行 20000 附件一編號3